# 请教陈版主，维修费用可以计入存货吗？

提问人：weit9 时间：2023-02-13 03:16:59
被审计单位是一家销售摄影器材的公司，企业发生的维修业务，统计已完成服务的项目工时归集得出的成本，请问账务处理计入存货，正确吗？期末列示在存货，正确吗？原因是什么？

回答人：chenyiwei
从会计准则的技术角度，主要是考虑此处的合同履约成本是否满足确认为资产的条件，即：（ 1 ）如果属于一个时点履约的履约义务，则是否对应的收入尚未确认，且预计未来可确认的收入足够覆盖该成本；（ 2 ）如果属于一段时间内履约的履约义务，则拟递延的合同履约成本是否与未来履约相关，且通过未来收入可以收回。
从审计角度，则还需要关注相关内部控制、基础工作是否完善，工时基础数据是否可靠的问题，对拟递延的合同履约成本计量的合理性予以关注。